【裁判字號】    95,簡,95
【裁判日期】    950428
【裁判案由】    廢棄物清理法
【裁判全文】
高雄高等行政法院裁定
                                九十五年度簡字第九十五號
原      告  甲○○
被      告  高雄縣政府環境保護局
代  表  人  乙○○局長
上列當事人間因廢棄物清理法事件，原告不服高雄縣政府中華民
國九十五年一月六日府法訴字第五三五七號訴願決定，提起行政
訴訟，本院裁定如下：
    主  文
原告之訴駁回。
訴訟費用由原告負擔。
    理  由
一、按「原告之訴，有左列各款情形之一者，行政法院應以裁定
    駁回之．．．六、起訴逾越法定期限者。」行政訴訟法第一
    百零七條第一項第六款定有明文。次按撤銷訴訟之提起，應
    於訴願決定書送達後二個月之不變期間內為之，亦為行政訴
    訟法第一百零六條第一項前段所明定。
二、本件原告所管理之高雄縣大樹鄉○○○段四二０-一地號土
    地，經被告於民國（下同）九十四年五月二日稽查發現遭傾
    棄約一車次之營建廢棄物，有污染環境之虞，被告認原告為
    系爭土地之管理人，卻因未負妥善保管之責任，致系爭土地
    遭他人傾棄廢棄物，顯已違反廢棄物清理法第十一條第一款
    規定，爰依同法第五十條第一款規定處新台幣一二００元罰
    鍰，原告不服，提起訴願，經遭決定駁回，乃提起本件訴訟
    。惟查，本件訴願決定係於九十五年一月十日送達原告本人
    收受，此有送達證書附卷足憑。是原告提起行政訴訟之期間
    ，應自九十五年一月十一日起算，因原告住所在高雄市，無
    在途期間之扣除，至九十五年三月十日（星期五，非例假日
    ）即已屆滿。原告遲至九十五年三月十三日始向本院提起行
    政訴訟，亦有本院加蓋於訴狀上收文戳記所載日期可考，已
    逾法定不變期間。其提起本件訴訟依首開法條規定，顯非合
    法，應予駁回。
三、又原告提起本件訴訟，既因程序上不合法而遭駁回，故其所
    為實體上之爭執，本院即無再予審究之必要，併予敘明。
四、依行政訴訟法第二百三十六條第一項、第一百零七條第一項
    第六款、第一百零四條，民事訴訟法第九十五條、第七十八
    條，裁定如主文。
中    華    民    國  九十五  年  四    月  二十八    日
                  第一庭      法  官  林勇奮
以上正本係照原本作成。
如不服本裁定，應於送達後十日內，向本院提出抗告狀並表明抗
告理由，如於本裁定宣示後送達前提起抗告者，應於裁定送達後
十日內補提抗告理由書（須按他造當事人人數附繕本）。
提起抗告應繳納送達用雙掛號郵票六份（每份三十四元）。
中    華    民    國  九十五  年  四    月  二十八    日
                              書記官  黃玉幸
附註:
行政訴訟法第二百三十五條（第一項、第二項）：
對於適用簡易程序之裁判提起上訴或抗告，須經最高行政法院之
許可。
前項許可，以訴訟事件所涉及之法律見解具有原則性者為限。


司法院資訊處製作；財團法人民間司法改革基金會備份。
